【裁判字號】    97,交訴,155
【裁判日期】    971230
【裁判案由】    公共危險
【裁判全文】
臺灣臺北地方法院刑事判決             97年度交訴字第155號
公  訴  人  臺灣臺北地方法院檢察署檢察官
被      告  乙○○
選任辯護人  王聰明律師
上列被告因公共危險案件，經檢察官提起公訴（九十七年度偵字
第二四０六九號），被告於準備程序中先就被訴事實為有罪之陳
述，經本院告以簡式審判之旨，並聽取當事人之意見後，本院合
議庭裁定行簡式審判程序後，本院判決如下：
    主  文
乙○○駕駛動力交通工具肇事，致人傷而逃逸，處有期徒刑陸月
，如易科罰金，以新臺幣壹仟元折算壹日。緩刑貳年。
    事  實
一、乙○○於民國九十七年四月二十六日下午五時五十分許，駕
    駛車號ＣＵ－五四三二號自用小客車，沿臺北市○○區○○
    路七段由北往南方向行駛，行經辛亥路七段八六巷口時，明
    知駕駛人駕駛汽車，應注意車前狀況及兩車併行之間隔，隨
    時採取必要之安全措施，且應注意在劃有分向限制線之路段
    ，不得迴車，以避免危險之發生，而依當時為晴天、日間自
    然光線、柏油路面乾燥無缺陷、無障礙物及視距良好等情況
    ，並無不能注意之情事，竟疏未注意甲○○所騎乘、搭載丙○○之車號ＢＤＵ－７８９號重型機車行駛於其所駕駛之自
    用小客車左前方，即貿然於前開路段八六巷口前方劃有分向
    限制線之路段迴車，其所駕上開自用小客車之左前車頭乃撞
    及甲○○所騎乘之重型機車右側車身，甲○○、丙○○旋即
    人車倒地向前滑行後，致甲○○受有右手臂擦傷之傷害，丙○○則受有右膝挫傷、擦傷七公分乘以六公分、右足踝挫傷
    、擦傷二公分乘以二公分、右小腿擦傷五公分乘以五公分、
    左膝擦傷四公分乘以三公分、右手擦傷三公分乘以零點五公
    分等傷害（所涉過失傷害丙○○部分，因丙○○撤回告訴，
    而經檢察官另以九十七年度偵字第一三八四九號不起訴處分
    書為不起訴處分確定；過失傷害甲○○部分，未據告訴）。
    詎乙○○於駕車肇事致人受傷後，明知駕駛人如肇事致人受
    傷，應即採取救護或其他必要之措施，並向警察機關報告，
    不得逃逸，竟未施予任何必要之救護措施或報警處理，旋即
    駕車迴轉並沿辛亥路七段由南往北方向逃逸返家，置倒地受
    傷之甲○○、丙○○於不顧，適黃其祥駕駛車號七九一－Ｃ
    Ｚ號營業小客車載客沿臺北市○○路右轉進入辛亥路七段時
    ，目擊乙○○駕車迴轉撞擊機車倒地並駕車逃逸之全程經過
    ，旋記下肇事車輛車牌號碼，並下車協助幫忙，且將乙○○
    所駕上開自用小客車因撞擊機車而掉落之左前車頭方向燈撿
    拾交由甲○○報警處理，始循線查悉上情。
二、案經臺灣臺北地方法院檢察署檢察官自動檢舉簽分偵辦。
    理  由
一、證據之認定：
    上開事實，業據證人即告訴人甲○○於偵查中證述屬實（九
    十七年度偵字第一三八四九號卷第一一二頁至第一一三頁參
    照），核與證人黃其祥於偵查中之書面陳述及證人即臺北市
    政府警察局文山第一分局交通分隊警員林文定於偵查時所為
    證述情節相符（同上偵字卷第一二０頁及第六五頁至第六六
    頁參照），並有臺北市立萬芳醫院甲種診斷證明書、臺北市
    政府警察局交通警察大隊九十七年十月六日北市警交大事字
    第０九七三三八六九七００號函暨檢附之道路交通事故現場
    圖、道路交通事故補充資料表、交通事故談話紀錄表、道路
    交通事故調查報告表、道路交通事故肇事人自首情形紀錄表
    及疑似道路交通事故肇事逃逸追查表各一份、照片十張在卷
    可證（同上偵字卷第十五頁及第八八頁至第一０三頁參照）
    ，且被告乙○○亦對上開事實一之部分於本院九十七年十二
    月十二日審理時供承不諱（本院當日審判筆錄參照），是依
    (一)證人甲○○之證述、(二)證人林文定之證述、(三)證人黃其祥
    於偵查中之書面陳述、(四)上開診斷證明書、(五)上揭臺北市政
    府警察局交通警察大隊函檢附之道路交通事故現場圖、道路
    交通事故補充資料表、交通事故談話紀錄表、道路交通事故
    調查報告表、道路交通事故肇事人自首情形紀錄表、疑似道
    路交通事故肇事逃逸追查表及(六)照片十張等補強證據已足資
    擔保被告於本院審理中所為之上開任意性自白具有相當程度
    之真實性，而得確信被告前述自白之犯罪事實確屬真實，從
    而依刑事訴訟法第一百五十六條第一項及第二項規定，自得
    依被告前述自白及該補強證據認定被告確有為前述駕駛動力
    交通工具肇事，致人傷而逃逸之犯行，本件事證明確，被告
    之犯行堪以認定。
二、論罪科刑之法律適用：
  (一)核被告乙○○所為，係犯刑法第一百八十五條之四之駕駛動
    力交通工具肇事，致人傷而逃逸罪。
  (二)爰審酌被告之品行、智識程度、犯本件肇事逃逸所生之危害
    及其犯罪後尚能坦承犯行、知所悔悟之態度等一切情狀，量
    處如主文所示之刑，並諭知易科罰金折算標準。
  (三)末查，被告前未曾因故意犯罪受有期徒刑以上刑之宣告，此
    有臺灣高等法院被告前案紀錄表一紙附卷可憑，其犯罪後坦
    承犯行，知所悔悟，經此刑之宣告後，自當知所勉而無虞再
    犯，本院因認暫不執行其刑為當，爰併予宣告緩刑二年，以
    啟自新。
據上論斷，應依刑事訴訟法第二百七十三條之一第一項、第二百
九十九條第一項前段，刑法第一百八十五條之四、第四十一條第
一項前段、第七十四條第一項第一款，判決如主文。
本案經檢察官王育珍到庭執行職務。
中    華    民    國    97    年    12    月    30    日
                  刑事第九庭    法  官  林怡秀
以上正本證明與原本無異。
如不服本判決應於收受送達後十日內向本院提出上訴書狀，並應
敘述具體理由；其未敘述上訴理由者，應於上訴期間屆滿後二十
日內向本院補提理由書（均須按他造當事人之人數附繕本）「切
勿逕送上級法院」。
                                書記官  張汝琪
中    華    民    國    97    年    12    月    30    日
附錄本案論罪科刑法條全文：
中華民國刑法第一百八十五條之四
駕駛動力交通工具肇事，致人死傷而逃逸者，處六月以上五年以
下有期徒刑。


司法院資訊處製作；財團法人民間司法改革基金會備份。
